臺灣臺中地方法院刑事判決
111年度交易字第117號
公  訴  人  臺灣臺中地方檢察署檢察官
被      告  詹豐晉


上列被告因公共危險案件，經檢察官提起公訴（111年度速偵字
第269號），嗣本院準備程序時，被告就被訴事實為有罪之陳述
，經本院告知簡式審判程序意旨，並聽取公訴人及被告之意見後
，本院裁定改依簡式審判程序審理，並判決如下：
    主    文
詹豐晉駕駛動力交通工具而吐氣所含酒精濃度達每公升零點二五
毫克以上，累犯，處有期徒刑捌月。
    犯罪事實
一、詹豐晉於民國111年1月8日下午3時許，在臺中市北屯區信平
    路附近之工地內，飲用啤酒後，竟不顧大眾通行之安全，隨
    即駕駛車牌號碼000-0000號自用小客車上路。嗣於同日下午
    4時45分許，行經臺中市北屯區信平路與信平三路交岔路口
    時，因違規在人行道上行駛，為警攔檢盤查，見其略有酒味
    ，遂對其施以吐氣酒精濃度試驗，測得其酒後吐氣所含酒精
    成分為每公升0.30毫克，而查悉上情。
二、案經臺中市政府警察局第五分局報告臺灣臺中地方檢察署檢
    察官偵查起訴。
    理    由
一、本案被告所犯為死刑、無期徒刑、最輕本刑為三年以上有期
    徒刑之罪或高等法院管轄第一審案件以外之罪，於準備程序
    進行中，被告先就被訴事實為有罪之陳述，經公訴人、被告
    同意後，本院裁定進行簡式審判程序（見本院卷第33-35頁
    ）。簡式審判程序之證據調查，不受刑事訴訟法第159條第1
    項、第161條之2、第161條之3、第163條之1及第164 條至第
    170條規定之限制，刑事訴訟法第273條之1第1項、第273條
    之2分別定有明文，合先敘明。
二、上開犯罪事實，業據被告於偵查中及本院審理時坦承不諱（
    見速偵卷第65-66頁、本院卷第33、40頁），並有員警職務
    報告（見速偵卷第27頁）、臺中市政府警察局酒後駕車當事
    人酒精測定紀錄表（見速偵卷第39頁）、臺中市政府警察局
    舉發違反道路交通管理事件通知單（見速偵卷第41頁）、車
    輛詳細資料報表及汽車駕駛人資料（見速偵卷第45-47頁）
    在卷可稽。被告前揭具任意性自白核與事實相符而堪採信，
    本案事證已臻明確，被告犯行堪以認定，應予依法論科。
三、論罪科刑：
（一）行為後法律有變更者，適用行為時之法律；但行為後之法
      律有利於行為人者，適用最有利於行為人之法律，刑法第
      2條第1項定有明文。被告行為後，刑法第185條之3業於11
      1年1月28日修正公布，同年1月30日生效，修正前刑法第1
      85條之3第1項規定：「駕駛動力交通工具而有下列情形之
      一者，處二年以下有期徒刑，得併科二十萬元以下罰金：
      一、吐氣所含酒精濃度達每公升零點二五毫克或血液中酒
      精濃度達百分之零點零五以上。二、有前款以外之其他情
      事足認服用酒類或其他相類之物，致不能安全駕駛。三、
      服用毒品、麻醉藥品或其他相類之物，致不能安全駕駛。
      」修正後刑法第185條之3第1項規定：「駕駛動力交通工
      具而有下列情形之一者，處三年以下有期徒刑，得併科三
      十萬元以下罰金：一、吐氣所含酒精濃度達每公升零點二
      五毫克或血液中酒精濃度達百分之零點零五以上。二、有
      前款以外之其他情事足認服用酒類或其他相類之物，致不
      能安全駕駛。三、服用毒品、麻醉藥品或其他相類之物，
      致不能安全駕駛。」其中有期徒刑部分已由2年以下有期
      徒刑，修正提高為3年以下有期徒刑，罰金刑部分則由20
      萬元以下罰金，修正提高為30萬元以下罰金，是被告行為
      後法律已有變更，經比較新舊法之結果，新法對被告並非
      有利，應依刑法第2條第1項前段之規定，適用行為時即11
      1年1月28日修正前刑法第185條之3規定。
（二）核被告詹豐晉所為，係犯修正前刑法第185條之3第1項第1
      款駕駛動力交通工具吐氣所含酒精濃度達每公升0.25毫克
      以上罪。
（三）被告前因不能安全駕駛罪，經本院以110年度交易字第521
      號判決判處有期徒刑5月，併科罰金新臺幣3萬元確定，有
      期徒刑部分於110年8月27日易科罰金執行完畢，有臺灣高
      等法院被告前案紀錄表在卷可稽，其於執行完畢後5年內
      故意再犯本案有期徒刑以上之罪，為累犯，參酌大法官釋
      字第775號解釋之意旨，本院認被告前揭犯行，與本案犯
      行，均同為不能安全駕駛犯罪，有其特別惡性及對刑罰反
      應力薄弱之情況，認加重最低本刑並無罪刑不相當之情形
      ，而應依刑法第47條第1項之規定加重其刑。
（四）爰審酌被告飲酒後吐氣所含酒精濃度已達每公升0.30毫克
      ，超出標準值，仍無視其他用路人安全，執意駕駛危險性
      較高之自用小客車，甚至違規行駛於人行道上，製造公共
      危險，所為應予非難。又審酌被告坦承犯行之犯後態度。
      以及審酌被告除前揭構成累犯之前科紀錄外，另有3次不
      能安全駕駛罪前科紀錄，本次為第5次酒駕犯罪，素行不
      良。暨審酌被告於本院審理時所供述之教育程度、職業、
      家庭經濟狀況（見本院卷第41頁），量處如主文所示之刑
      ，以示懲儆。　　
據上論斷，應依刑事訴訟法第273條之1第1項、第299條第1項前
段，判決如主文。
本案經檢察官李基彰提起公訴，檢察官温雅惠到庭執行職務。
中　　華　　民　　國　　111 　年　　3 　　月　　28　　日
                  刑事第二庭  法  官  徐煥淵
以上正本證明與原本無異。
如不服本判決應於收受送達後20日內向本院提出上訴書狀，並應
敘述具體理由；其未敘述上訴理由者，應於上訴期間屆滿後20日
內向本院補提理由書（均須按他造當事人之人數附繕本）「切勿
逕送上級法院」。
                      　　　　書記官   陳麗靜
中　　華　　民　　國　　111 　年　　3 　　月　　28　　日
附錄本案論罪科刑法條：
修正前中華民國刑法第185條之3
駕駛動力交通工具而有下列情形之一者，處2年以下有期徒刑，
得併科20萬元以下罰金：
一、吐氣所含酒精濃度達每公升零點二五毫克或血液中酒精濃度
    達百分之零點零五以上。
二、有前款以外之其他情事足認服用酒類或其他相類之物，致不
    能安全駕駛。
三、服用毒品、麻醉藥品或其他相類之物，致不能安全駕駛。
因而致人於死者，處3年以上10年以下有期徒刑；致重傷者，處1
年以上7年以下有期徒刑。
曾犯本條或陸海空軍刑法第54條之罪，經有罪判決確定或經緩起訴處分確定，於五年內再犯第1項之罪因而致人於死者，處無期徒刑或5年以上有期徒刑；致重傷者，處3年以上10年以下有期徒刑。